# 还是关于合并报表抵销的问题

提问人：yanggh770915 时间：2019-05-24 08:44:46
陈版主及各位老师，抱歉再次打扰！
背景信息：
1 、A 公司为母公司，主营风电产品（如光伏支架）研发生产与销售，同时，还经营基于其产品技术的设备制作与销售（如建设光伏发电站并销售）；
2 、B 为其全资子公司，作为某一个光伏电站项目的项目公司（业主方），B公司投资开发的光伏电站在其个别报表中作为存货反映，建成投产半年内将对外转让，并且是通过 A 公司向其他方转让 B公司的控股权的方式实现转让，预期 A公司每年都会开展该类业务，因此为 A 公司的经常性业；
3 、C 为无关联第三方，主营 EPC总承包建设施工业务。
B 现将其一个光伏电站项目通过 EPC 总承包的方式发包给 C，C 通过分包的方式将部分工程项目转包给 A。A公司与 C 公司的业务包括：
（ 1 ）按照分包协议提供建造劳务
（ 2 ）A公司向 C 公司提供技术服务，收取服务费
（ 3 ）A公司向 C 公司销售光伏支架产品用于项目建设
问题：
（ 1 ）A 公司在合并 B 公司报表时，合并报表层面是否需要抵销 A 公司向C 公司提供技术服务、建造劳务及销售产品所形成的收入？
（ 2 ）A公司转让 B公司控股权之前，如果 B 公司通过EPC 总包方式建设的光伏电站作为固定资产核算，在 A 公司合并报表时，光伏电站对 A公司来说短期内将用于出售，在合并报表中可否作为存货列示？
（ 3 ）A公司转让B 公司控股权的收益，是经常性收益，还是非经常性收益？
请陈版主及各位老师百忙之中再针对我上面具体的问题尽可能详细地指导一下，非常感谢！已经受困很久了！
谢谢谢谢！

回答人：chenyiwei
1 、A公司在合并B 公司报表时，合并报表层面需要抵销A 公司向C公司提供技术服务、建造劳务及销售产品所形成的收入。因为实质上很可能是一揽子交易或者指定分包。
2 、站在合并报表角度，如果确定该光伏电站的获利模式是在建成后的短时间内处置其股权，则合并报表层面，该光伏电站的相关资产符合《企业会计准则第 1 号——存货》对“存货” 的定义，即 “企业在日常活动中持有以备出售的产成品或商品、处在生产过程中的在产品、在生产过程或提供劳务过程中耗用的材料和物料等”，故可在合并报表层面列报为存货。
3 、在确认为存货的前提下，合并报表层面 A 转让 B 股权的收益可以视同销售存货，确认收入和结转成本。但公司应建立该类业务模式的明确管理制度，并确保其属于定期发生的常规业务。